臺灣新北地方法院民事判決
111年度訴字第1597號
原      告  臺灣銀行股份有限公司

法定代理人  許志文  
訴訟代理人  白翊汎  
被      告  萊雅小吃店即楊哲三

訴訟代理人  楊琇璍  
上列當事人間請求清償債務事件，經本院於民國111年8月8日言
詞辯論終結，判決如下：
    主  文
一、被告應給付原告新台幣(下同)55萬2,992元，及如附表所示
    之利息及違約金。
二、訴訟費用由被告負擔。
    事實及理由
壹、程序事項：
    按不變更訴訟標的，而補充或更正事實上或法律上之陳述者
    ，非為訴之變更或追加，民事訴訟法第256條定有明文。本
    件原告起訴聲明：被告萊雅小吃店即楊哲三應連帶 給付原
    告55萬2,992元及如附表所示之利息、違約金。嗣於111年7
    月13日具狀陳報，被告萊雅小吃店不具備法人格，萊雅小吃
    店即為陽哲三，原起訴聲明「連帶」二字為贅字，更正聲明
    為：被告應給付原告55萬2,992元及如附表所示之利息、違
    約金等情，有民事起訴狀、民事陳報狀附卷可稽(本院卷第9
    頁、第58頁)。經核原告上開變更聲明係屬更正事實上及法
    律上陳述，核與首揭規定相符，應予准許。
貳、實體事項：
一、原告主張：
㈠、被告先109年6月15日向原告訂借「央行辦理受肺炎疫情影響
    之中小企業貸款轉融通（C方案）」貸款額度40萬元，借用
    期限自109年6月15日起至112年6月15日止，共計3年。自109
    年7月15日起每一個月為一期，約定自撥款後分36期，無寬
    限期，依年金法按月於每月15日攤還本息並簽訂放款借據。
    後因還款困難，原告同意變更還款條件增加110年7月15日起
    至111年7月15日止，為期一年本金寬限期，寬限期内按月繳
    息，且原借據還款到期日展延至114年6月15日止。惟被告另
    筆向原告借款自110年10月30日起未依約繳款（即附表編號2
    借款，詳下㈡說明），本筆借款視同到期，截至原告於111年
    4月22日將本筆借款轉列催收款項，被告尚積欠如附表編號1
    所示本息及違約金迄未依約履行。另依放款借據第4條約定
    本件所定利息及第5條所定本金延遲利息，經債權人轉列催
    收款項時，本筆借款利率改按轉列催收款項日之原告二年期
    定期儲金機動利率即年息1.125%，加個別加碼年率0.935%，
    再加年率1% 即年率3.06%固定計算遲延利息，前項所定本金
    違約金及利息違約金，改按上開遲延利率10%（逾期六個月
    内部分）或上開遲延利率20%（逾期六個月以上之超過六個
    月部分）固定計算。
㈡、被告復於110年7月30日為週轉需要再向原告訂借第二筆「央
    行C方案貸款」額度30萬元，借用期限自110年7月30日起至1
    15年7月30日止共計5年。自110年8月30日起每一個月為一期
    ，約定自撥款後分60期，無寬限期，依年金法按月於每月30
    日攤還本息並簽訂放款借據，詎被告僅清償至110年10月30
    日本息，尚積欠如附表編號2所示本息及違約金迄未依約履
    行。又本筆借款依放款借據第4條約定借款利息自撥貸日起
    至110年12月31日止，按中央銀行牌告擔保放款融通利率即
    年利率1.5%減碼0.5%後為年利率1%計算。依放款借據第4條
    約定本案所定利息及第五條所定本金延遲利息，經債權人於
    111年4月22日轉列催收款項時，改按原告二年期定期儲金機
    動利率即年息1.125%，加個別加碼年率0.935%，再加年率1%
    ，即年率3.06%固定計算遲延利息，前項所定本金違約金及
    利息違約金，改按上開遲延利率10%（逾期六個月内部分）
    或上開遲延利率20%（逾期六個月以上之超過六個月部分）
    固定計算等語。
㈢、爰依民法消費借貸法律關係法律關係及借據之約定提起本件
    訴訟，並聲明如主文第1項所示。
二、被告則以：對於被告向原告借貸2筆款項，尚未清償等情，
    不爭執。惟被告現在沒有錢又生病且沒有做生意，那時候是
    紓困貸款，被告不是惡意不清償借款等語，資為抗辯。
三、本院之判斷：   
㈠、原告主張之上開事實，業據其提出與其所述相符之放款借據
    、申請書、放款查詢單、催收及呆帳清單、臺灣銀行股份有
    限公司二年期定期儲金機動利率資料表、中央銀行牌告擔保
    放款融通利率資料表、臺灣銀行板橋分行111年3月28日板橋
    營字第11100016811號函文、退信信封封面影本等件為證(本
    院卷第15至43頁)，且為被告所不爭執(本院卷第70頁)，自
    堪信為真實。
㈡、按消費借貸之借用人應於約定期限內，返還與借用物種類、
    品質、數量相同之物；給付有確定期限者，債務人自期限屆
    滿時起，負遲延責任；遲延之債務，以支付金錢為標的者，
    債權人得請求依法定利率計算之遲延利息，但約定利率較高
    者，仍從其約定利率；當事人得約定債務人於債務不履行時
    ，應支付違約金，民法第478條前段、第229條第1項、第233
    條第1項、第250條第1項分別定有明文。經查，被告分別於1
    09年6月15日、110年7月30日向原告借款40萬元及30萬，惟
    被告未依約還款，依據契約約定已全部視為全部到期，被告
    經催告後並未清償，原告因此於111年4月22日將被告未清償
    之借款全數轉列為催收款項，迄今尚有如附表所示本息及違
    約金未清償。準此，被告依據消費借貸之法律關係及借據之
    約定，負有返還尚未清償之本利息及違約金之義務。
四、結論，原告依民法消費借貸法律關係及借據之約定，請求被
    告給付如主文第1項所示之本金、利息及違約金，為有理由
    ，應予准許。
五、本件事實、證據已經足夠明確，雙方所提出的攻擊或防禦方
    法及所用的證據，經過本院斟酌後，認為都不足以影響到本
    判決的結果，因此就不再逐項列出，併此說明。
六、據上論結，原告之訴為有理由，因此判決如主文。
中　　華　　民　　國　　111 　年　　8 　　月　　22　　日
                  民事第七庭    法　官　王婉如
以上正本係照原本作成。
如對本判決上訴，須於判決送達後20日內向本院提出上訴狀。如
委任律師提起上訴者，應一併繳納上訴審裁判費。
中　　華　　民　　國　　111 　年　　8 　　月　　22　　日
                                書記官  鄔琬誼 
附表：
編號 借款額度 (新台幣) 積欠本金 (新台幣) 利息  違約金     計算期間 年利率 逾期六個月以內者 逾期超過六個月部分 1 400,000元 267,992元 自111年4月15日起至111年4月21日止，按右列利率計算。 2.06%      自111年4月22日起至清償日止，按右列利率計算。 3.06% 自111年4月22日起至111年10月21日止，按左列利率10%計算。 自111年10月22日起至清償日止，按左列利率20%計算。 2 300,000元 285,000元 自110年10月30日起至110年12月31日止，按右列利率計算。 1% 自110年12月1日起至110年12月31日止，按左列利率10%計算。     自111年1月1日起至111年4月21日止，按右列利率計算。 2.06% 自111年1月1日起至111年4月21日止，按左列利率10%計算。     自111年4月22日起至清償日止，按右列利率計算。 3.06% 自111年4月22日起至111年5月30日止，按左列利率10%計算。 自111年5月31日起至清償日止，按左列利率20%計算。 共計  552,992元